CRUZ CARPIO. NICOLAS BENJAMIN **UPC-INGENIERÍA DE SISTEMAS**

Los Olivos - Lima - Perú Teléfono(s): 982178159

Email: nicolasbncruz@hotmail.com

Última actualización: 01/10/2021

Soy un programador tanto de frontend como de backend, especializado en tecnologías Java. Me considero un apasionado en la tecnología y la informática, desarrollando aplicaciones web con las herramientas Java Web JEE, JavaScript, Angular y Aplicaciones Móviles con Android. Actualmente me desempeño utilizando los frameworks de Java como: Spring Boot, Spring Cloud, Hibernate, JPA, EJB, Criteria, así como el desarrollo frontend con Angular y la administración de la arquitectura basada en microservicios con la tecnología de Google Cloud Platform.

Logros alcanzados:

Diplomado Java SE 8 Programming BS Group

Experiencia Laboral:

02/11/2020 - 30/09/2021 Tata Consultancy Services Sucursal del Peru

> Actividad: Consultoria Proyectos de Tecnología de Información

Cargo: Programador Backend

Funciones: • Proyecto Tyba BCP con el marco de trabajo ágil, presentando entregables siguiendo los estándares de programación reactiva con rxJava, Spring boot 2.0 y openapi 3.0

Desarrollo de Apis públicas y privadas para el canal de enrolamiento y compras de fondos mutuos del proyecto ALIANZA TYBA - BCP.

Transporte Confidencial de Información 09/08/2017 - 23/10/2020

> Actividad: Facturación electrónica Cargo: Analista Programador

· Implementación Back-end y Front-end de nuevas funcionalidades y mejoras en el sistema Funciones: de facturación Suite Online para pequeñas y medianas empresas, y en el sistema de facturación Suite Móvil para los clientes INKA RAIL y PERURAIL.

• Dirección de las ceremonias y reuniones de Scrum con el rol de Scrum Master.

 Dar solución a incidentes reportados por clientes en el funcionamiento de los sistemas Suite Online y Suite Móvil.

Capacitación en el uso del sistema de facturación Suite Online a clientes internos y

equipos de contabilidad de clientes externos.

Desarrollar el proyecto para los clientes INKA RAIL y PERURAIL, considerado como un Logros:

caso de éxito para la empresa TCI e-Facturación (fuente: https://youtu.be/ub7IAIRByFQ).

01/09/2015 - 01/07/2017 Alignet S.A.C.

> Actividad: e-commerce - Startup digital Cargo: Analista programador

· Integrar la pasarela de pagos a clientes de empresas en Perú, Costa Rica, Ecuador, Funciones:

Uruguay, México y Bolivia.

• Trabajar con los desarrolladores de páginas web de comercio electrónico de las empresas clientes, como Entel, Claro, Movistar, Saga Falabella, Rimac Seguros, Ripley, Sodimac,

• Realizar mejoras y dar solución a incidentes reportados por clientes en el funcionamiento de la pasarela de pagos. Así como dar soporte de las consultas y requerimientos reportados por clientes internos y externos a la organización.

Capacitación en el desarrollo de integración hacia clientes internos y desarrolladores de clientes externos.

Logros: Integración de la pasarela de pagos Pay-me en 15 sitios web de comercio electrónico en promedio cada mes

Estudios:

2019 - 2021 Universidad Peruana de Ciencias Aplicadas, Perú

INGENIERÍA DE SISTEMAS Universidad - Estudiante Tercio superior

92.0% de avance académico

2013 - 2018 Instituto Superior Tecnologico Cibertec, Perú

> Computación e Informática Técnico - Completo

Cursos y seminarios:

Jul 2017 - Ago 2017 Java SE 8 Programming - Cloud Edition (WDP only)

Oracle University

Jul 2017 - Ago 2017 Java SE 8 Fundamentals

Oracle University

Idiomas: Inglés - Escrito Intermedio - Hablado Básico

Conocimientos de Informática:

java springboot(Avanzado)

Java Spring Boot, Spring Cloud, Spring Security

javascript, html, css(Intermedio)

Diseño y creación de páginas web e-commerce, portafolio web